臺灣臺南地方法院刑事判決　　　　　　　　　　　　　九十年度交訴字第四三二號
　　公　訴　人　臺灣台南地方法院檢察署檢察官
　　被　　　告　甲○○
右列被告因過失致死案件，經檢察官提起公訴（九十年度偵字第一一三一七號），本
院判決如左：
    主  文
甲○○服用酒類，不能安全駕駛動力交通工具而駕駛，處罰金貳萬伍仟元，如易服勞
役，以參佰元折算壹日；又因過失致人於死，處有期徒刑陸月，如易科罰金，以參佰
元折算壹日。
    事  實
一、甲○○於民國九十年九月十六日十九時許，在台南市○○路八一號內飲用啤酒三
    瓶後，本應注意飲酒後吐氣所含酒精濃度超過每公升０‧二五毫克以上者，不得
    駕駛車輛，按其情節又非不能注意，其能注意竟疏未注意，於上處飲酒後吐氣所
    含酒精濃度高達每公升０‧三三毫克，已酒醉不能安全駕駛動力交通工具，詎甲
    ○○仍不顧大眾行車之公共安全，於當日二十一時十五分許，酒後騎駛車號ＶＡ
    Ｙ─２４１號輕型機車，沿台南市○○路由北往南方向行駛，途經台南市○○路
    三二八號前時，本應注意駕駛之車前狀況，隨時採取必要之安全措施，而依當時
    情狀，又無不能注意之情事，其能注意竟疏未注意，因不勝酒力致注意力渙散未
    能注意車前狀況，適有馬陳英固無照騎駛車號ＮＭＧ─５８５號重型機車，沿明
    興路由南往北逆向駛抵該處並侵入來車道，致甲○○見狀閃煞不及而與之發生擦
    撞，造成馬陳英固人車倒地，受有枕部撞挫傷及顱內出血，經送醫救治仍不治死
    亡，而甲○○經送醫後為警測試其吐氣所含酒精濃度亦高達前開數值。
二、案經馬陳英固之子乙○○訴請臺灣台南地方法院檢察署檢察官偵查起訴。
    理  由
一、訊據被告甲○○對於右開時、地酒後騎車發生擦撞車禍致被害人馬陳英固死亡之
    事實均坦承不諱，並有道路交通事故調查報告表、吐氣所含酒精濃度測試結果單
    、台南市警察局舉發違反道路交通管理事件通知單影本、台南市警察局處理交通
    事故紀錄表影本、交通事故現場勘驗圖影本、台南市立醫院法醫參考病歷摘要表
    影本各一紙、道路交通事故現場蒐證照片二十三幀在卷可資佐證，而被害人馬陳
    英固係因本件車禍死亡，亦經臺灣台南地方法院檢察署檢察官督同法醫師相驗明
    確，並製有勘驗筆錄、驗斷書及相驗屍體證明書等附卷可憑。又被告不僅自承駕
    駛前有飲用啤酒，且被告當日二十二時二十六分許，為警測試其吐氣所含酒精濃
    度為每公升０‧三三毫克，亦有前開吐氣所含酒精濃度測試結果單一紙可稽。按
    汽車（均含機車）駕駛人飲酒後其吐氣所含酒精濃度超過每公升０‧二五毫克以
    上者，不得駕車；汽車行駛時，駕駛人應注意車前狀況，並隨時採取必要之安全
    措施，道路交通安全規則第一百十四條第二款、第九十四條第三項分別定有明文
    。查被告有經正常程序考領機車駕照，為有駕駛經驗之人，對於上開交通安全規
    則自知之甚稔，為其應注意之事項，而肇事當時係天候晴朗、夜間有照明、市區
    道路、有快慢車道劃分、路面乾燥無缺陷、無障礙物、視距良好，有前開調查報
    告表存卷可考，足見依當時狀況被告並無不能注意之情狀，而被告甲○○於肇事
    後經測試吐氣所含酒精濃度高達每公升０‧三三毫克，是其飲酒後應注意且能注
    意不得駕車而仍駕車，且騎駛車輛因酒後注意力渙散致未能注意車前狀況，適被
    害人馬陳英固無照騎駛機車逆向駛抵該處並侵入來車道，致被告閃煞不及而與之
    發生擦撞，並因而肇事，被告自有違前開規定之注意義務，其顯有過失，雖被害
    人馬陳英固亦違反駕駛注意義務而與有過失，然仍不能因此解免被告之過失罪責
    。又被告之過失行為與被害人馬陳英固之死亡間，顯有相當因果關係，亦無疑義
    。另由被告於案發當日經警測試其吐氣所含酒精濃度為每公升０‧三三毫克，已
    高出法律容許之每公升０．二五毫克甚多，再參酌被告於本院審理時亦供承：「
    （問：那為何會發生車禍？）因我前面有壹台摩托車擋住我視線，被害人逆向迴
    轉到我車道來，我前面那台摩托車有看到就停在路邊，我閃不過就撞到了」等語
    明確（見本院九十一年一月十日審判筆錄），是由同在被害人逆向行車之情形下
    ，被告之前車見狀能夠閃避，而被告卻閃煞不及等情以觀，顯見被告當時係因不
    勝酒力始未能注意車前狀況所致，其已不能安全駕駛動力交通工具，應可認定。
    是本件事證已臻明確，被告犯行堪以認定。
二、核被告甲○○所為，係犯刑法第一百八十五條之三之酒後不能安全駕駛動力交通
    工具而駕駛罪及同法第二百七十六條第一項之過失致死罪。其所犯上開二罪間，
    犯意各別，行為互殊，應予分論併罰。又被告係酒醉駕車因而致人死亡，前開過
    失致死罪部分，應依道路交通管理處罰條例第八十六條第一項規定加重其刑。爰
    審酌被告之品行、應負過失責任之程度、造成被害人死亡之結果、肇事後已與死
    者家屬達成民事上之和解，及被告於犯後尚能坦認犯行頗有悔意等一切情狀，分
    別量處如主文所示之刑，並諭知罰金易服勞役、有期徒刑易科罰金之折算標準，
    以資懲儆。
據上論斷，應依刑事訴訟法第二百九十九條第一項前段，道路交通管理處罰條例第八
十六條第一項，刑法第十一條前段、第一百八十五條之三、第二百七十六條第一項、
第四十一條第一項前段、第四十二條第二項，罰金罰鍰提高標準條例第一條前段、第
二條，判決如主文。
本案經檢察官林逸梅到庭執行職務。
中      華      民      國      九十一      年    一    月    二十四    日
                                      臺灣臺南地方法院交通法庭
                                              法  官    張  瑛  宗
右正本證明與原本無異。
如不服本判決，應於判決送達後十日內，向本院提出上訴狀。
                                              書記官    廖  明  娟
中      華      民      國      九十一      年    一    月    二十四    日
附錄論罪科刑法條：
刑法第一百八十五條之三
服用毒品、麻醉藥品、酒類或其他相類之物，不能安全駕駛動力交通工具而駕駛者
，處一年以下有期徒刑、拘役或三萬元以下罰金。
刑法第二百七十六條第一項
因過失致人於死者，處二年以下有期徒刑、拘役或二千元以下罰金。
